【裁判字號】    97,訴,853
【裁判日期】    971231
【裁判案由】    第三人異議之訴
【裁判全文】
臺灣桃園地方法院民事判決               97年度訴字第853號
原      告  辛○○
被      告  丙○○
            丁○○
            甲○○
            己○○
            庚○○
                      土城市戶政事務所）
            乙○○
            鄧伊辰即戊○○
上列當事人間請求第三人異議之訴事件，本院判決如下：
    主      文
原告之訴駁回。
訴訟費用由原告負擔。
    事實及理由
一、本件原告對被告丙○○起訴後，復具狀追加被告丁○○、甲○○、己○○、庚○○、乙○○、鄧伊辰即戊○○（下稱被
    告丁○○等6 人），核屬追加須合一確定被告丁○○等6 人
    之訴，依民事訴訟法第255 條第1 項但書第5 款規定，應予
    准許。
二、原告主張略以：(一)鈞院95年度訴字第798 號所有權移轉登記
    事件（下稱95訴798 號事件）被告庚○○於民國95年8 月30
    日所出具之委任狀，委任人部分絕非其本人簽名蓋章，該委
    任狀中其簽名蓋章，有偽造之嫌，應予查明。(二)被告通謀虛
    偽意思表示而製造假債權，蓄意阻止鈞院95訴798 號事件原
    告即訴外人鄧承洋（原名鄧仁助，97年3 月3 日死亡）之權
    利，被告丙○○所持本票或其他憑證是否真正，請求鈞院依
    法調查。(三)被告庚○○之戶籍係設於台北縣土城市戶政事務
    所，其行方不明，豈會在桃園縣平鎮市○○街8 號與被告丙○○成立新債權債務關係，請求鈞院依法處理，以維訴外人
    鄧承洋及原告權益。(四)爰依強制執行法第15條規定，提起第
    三人異議之訴等語，並聲明：鈞院96年度執字第38924 號給
    付票款強制執行事件（下稱96執38924 號事件）之強制執行
    程序應予撤銷。
三、按原告之訴，依其所訴之事實，在法律上顯無理由者，法院
    得不經言詞辯論，逕以判決駁回之，民事訴訟法第249 條第
    2 項定有明文。所謂原告之訴，依其所訴之事實，在法律上
    顯無理由者，係指依原告於訴狀內記載之事實觀之，在法律
    上顯然不能獲得勝訴之判決者而言（最高法院62年台上字第
    845 號判例參照）。次按第三人就執行標的物有足以排除強
    制執行之權利者，得於強制執行程序終結前，向執行法院對
    債權人提起異議之訴。如債務人亦否認其權利時，並得以債
    務人為被告，強制執行法第15條亦有明文。所謂第三人就執
    行標的物有足以排除強制執行之權利者，係指對於執行標的
    物有所有權、典權、留置權、質權存在情形之一者而言（最
    高法院44年台上字第721 號判例參照），雖不以上開權利為
    限，但必須有足以排除強制執行之權利者，始能提起第三人
    異議之訴。如第三人就執行標的物對債務人僅有債權請求權
    時，而標的物為債務人所有時，債務人既有忍受強制執行之
    義務，第三人即債權請求權人，亦有忍受強制執行之義務，
    第三人並無依強制執行法第15條規定提起第三人異議之訴之
    權利。又第三人異議之訴，依強制執行法第15條規定，應以
    對執行標的物聲請執行之債權人為被告，如債務人亦否認其
    權利時，並應以債務人為被告，其當事人之適格始無欠缺（
    最高法院69年台上字第2224號判決要旨參照）。
四、經查：(一)被告丙○○以對被告丁○○等6 人之執行名義聲請
    本院96執38924 號事件，對被告丁○○等6 人所有坐落桃園
    縣平鎮市鎮185 地號土地之應有部分為強制執行，嗣另
    有債權人臺灣土地銀行執對被告乙○○之執行名義聲請本院
    96 年 度執字第70238 號清償債務執行事件，對被告乙○○
    所有同上地段土地之應有部分為強制執行，因執行標的相同
    ，故併入本院96執38924 號事件辦理等情，業經本院依職權
    調取上開卷證查明屬實，揆諸前揭說明，原告應以債權人即
    被告丙○○、（併案債權人）臺灣土地銀行為被告，如債務
    人亦否認其權利時，並以債務人（即被告丁○○等6 人）為
    被告，提起本件第三人異議之訴，本件原告卻未以併案債權
    人臺灣土地銀行為被告，其當事人適格顯有欠缺；(二)且原告
    上開主張，縱令屬實，本院95訴798 號事件原告（之被繼承
    人鄧承洋）對被告丁○○等6 人僅有買賣契約之債權請求權
    ，依上開說明，並無足以排除對被告丁○○等6 人所有同上
    地段土地之應有部分強制執行之權利，是原告主張顯與強制
    執行法第15條之構成要件不合，從而，原告提起本訴，請求
    撤銷本院96執38924 號事件之強制執行程序，在法律上顯無
    理由，即不應准許，爰不經言詞辯論而逕以判決駁回之。
五、據上論結，本件原告之訴為無理由，依民事訴訟法條第249
    條第2 項、第78條，判決如主文。
中    華    民    國    97    年    12    月    31    日
                    民事第二庭法  官  張金柱
如對本判決上訴，須於判決送達後20日內向本院提出上訴狀 (須
按對造人數提出繕本)。
以上正本證明與原本無異。
中    華    民    國    98    年    1     月    7     日
                               書記官  黃珮娟


司法院資訊處製作；財團法人民間司法改革基金會備份。
